【裁判字號】    94,易,190
【裁判日期】    950811
【裁判案由】    詐欺
【裁判全文】
臺灣板橋地方法院刑事判決               94年度易字第190號
公  訴  人  臺灣板橋地方法院檢察署檢察官
被      告  丁○○
選任辯護人  王嘉斌律師
            周福珊律師
            賴玉梅律師
上列被告因詐欺案件，經檢察官提起公訴（93年度偵緝字第1534
號），本院判決如下：
    主  文
丁○○意圖為自己不法之所有，以詐術使人將本人之物交付，累
犯，處有期徒刑壹年。
    事  實
一、丁○○曾於民國88年間因違反公司法、背信及偽造文書罪等
    案件，經台灣高等法院於91年2 月18日以90年度上訴字第41
    64號，將原判決撤銷，各判處有期徒刑5 月，並定執行刑為
    有期徒刑1 年，如易科罰金以3 佰元折算1 日，嗣於91年3
    月21日判決確定，而於91年4 月12日易科罰金執行完畢；詎
    其猶不知悔改，竟基於意圖為自己不法所有之詐欺犯意，於
    92年7 月間某日，因生意往來而認識乙○○（業已更名為吳
    凱楠）與丙○○，嗣丁○○獲悉乙○○與丙○○欲合作籌資
    設立「宏浩生物科技股份有限公司」（下稱宏浩公司），遂
    藉利用其本人在財團法人環境與發展基金會擔任非正職之特
    約工作人員機會，表示有意願投資，欲與乙○○與丙○○二
    人共同籌資設立宏浩公司，約定三人共出資新台幣（下同）
    2 千萬元，並由乙○○出資1 千萬元，丁○○與丙○○則各
    出資5 百萬元，嗣因公司需求資金，丁○○遂表示願代為向
    其友人張碧鮮服務之台中公司辦理創業融資貸款，手續簡單
    ，不需擔保品；且以其服務於財團法人環境與發展基金會，
    只需以其本人為保證人即可，惟需先繳貸款金額（2 千萬元
    ）之10分之1 為保證金，並委由丁○○撰寫營運企劃書（即
    償還計劃書）向張碧鮮的公司申請企業貸款事宜，即可申貸
    成功，致乙○○與丙○○2 人誤信為真，乃於92年7 月28日
    ，在臺北縣新莊市○○路○ 段17號8 樓「勁昇國際有限公司
    」（代表人為乙○○）內，由乙○○交付丁○○面額為1 佰
    萬元之支票1 張（付款人為台新國際商業銀行新莊分行，發
    票日為92年8 月1 日，票號ＳＣ0000 00 0 號，發票人為「
    勁昇國際有限公司」（負責人為乙○○），金額為1 百萬元
    ）；由丙○○交付丁○○面額為50萬元之保證金支票1 張（
    付款人為第一銀行鶯歌分行，票號ＵＡ0000000 號，發票人
    為丙○○之兄林恭本；金額為50萬元），同時交丁○○以轉
    交與丁○○之友人張碧鮮服務之公司以作為貸款保證金（其
    餘之另50萬元則由丁○○負擔），以利申請辦理貸款；雙方
    並約定，無論貸款有無辦成，保證金應於92年9 月15日無息
    退還乙○○與丙○○；詎屆期丁○○竟藉口張碧鮮以宏浩公
    司尚未設立登記完竣，致貸款無法申貸完成；迨宏浩公司設
    立登記完竣後，丁○○復藉口張碧鮮以宏浩公司登記資本額
    （2 千萬元）與實收資本額（5 佰萬元）不符無法申辦貸款
    ，保證金亦一再推託拒不返還；嗣經乙○○與丙○○多次向
    丁○○催討無果，亦無法連續張碧鮮其人；隨後並發現所交
    付之前開保證金支票已轉手由第三人提領，並未交付至張碧
    鮮其人，至此乙○○及丙○○2 人始知受騙。
二、案經乙○○、丙○○分別訴由臺北縣政府警察局樹林分局報
    請臺灣板橋地方法院檢察署檢察官偵查起訴。
    理  由
一、訊據被告丁○○固不否認有收取告訴人乙○○、丙○○2 人
    前開支票保證金1佰萬元與50萬元，並提領兌現一節，惟矢
    口否認有上開詐欺犯行，辯稱：1 、當時與告訴人簽訂合約
    時，並不是說如果二、三個月沒有獲利，就要退款；當時的
    合約裡面是說如果工廠沒有成立的話，這筆壹佰萬元的保證
    金應該沒收，因為戊○○與許建益來跟其本人協調要求其本
    人將上開一筆一佰萬元沒收，希望其本人退還，故其本人沒
    有沒收，就按照他們的請求將一佰萬元退還給他們。故其本
    人於收到乙○○的上開一佰萬元支票，就轉給許建益退還給
    他們。2 、其本人並沒有與告訴人二人說要合夥籌組公司，
    當時是要用宏浩舊的公司把股東的名字更換成其本人、告訴
    人二人，還有其他的人。當初告訴人乙○○向其表示說宏浩
    公司缺錢的理由是原料的費用必須要支付，宏浩公司有貨款
    要付，因為這兩個理由缺資金，希望其本人想辦法幫他解決
    這個問題。當時其本人有提及中小企業貸款與青年創業貸款
    的問題，因其本人曾在青輔會擔任台北縣的指導員，其本人
    確信有告知告訴人乙○○這件事情。企劃案就是其本人寫的
    償還計劃書，內容是一樣的，只是名稱不一樣而已，其本人
    並未提供償還計劃書給告訴人乙○○。當時其本人一直以為
    宏浩公司有申請環保標章，至今才知，只有勁昇公司才有環
    保標章。3 、其本人從頭到尾都未要詐騙告訴人，其本人有
    誠意要還錢，也曾經表達過，但告訴人不接受分期付款云云
    。
二、辯護人亦具狀辯護稱：1 、被告並未以詐術向告訴人等稱可
    以向他人貸得款項，被告亦無詐欺告訴人之行為。2 、被告
    在警訊中說分三次將錢交給張碧鮮，是指告訴人丙○○、乙○○所交的一佰五十萬元，是分三次交給張碧鮮的。另被告
    在準備程序與審理中所稱的交付方法，是指他自己五十萬元
    的部分。3 、關於本件為何告訴人會指訴被告有詐欺，因為
    告訴人二人說沒有看過張碧鮮，是因為告訴人二人信任被告
    ，並未要求要見張碧鮮，所以才沒有看過張碧鮮，不能因此
    認為被告詐欺。4 、另外被告也有提出資料證明他已經將保
    證金交給張碧鮮。至於貸款案件為何無法成立，是因為告訴
    人的宏浩公司資金不足，才需要貸款，被告依告訴人的指示
    去向張碧鮮貸款，後來發現宏浩公司根本沒有成立，所以才
    無法貸到款，是告訴人欺騙被告，被告沒有詐欺的行為。5
    、本件是因為違約金的部分沒有談妥，張碧鮮才未將保證金
    退還給告訴人，被告沒有詐騙告訴人。
三、經查：
1、按本件係被害人乙○○與丙○○2人因欲籌資設立宏浩公司
   ，被告丁○○欲表示願意投資，共同出資2 千萬元，並由乙○○出資1 千萬元，丁○○與丙○○則各出資5 百萬元，嗣
   因公司需求資金，丁○○遂表示願代為向其友人張碧鮮服務
   之台中公司辦理創業融資貸款，手續簡單，不需擔保品；且
   以其服務於財團法人環境與發展基金會，只需以其本人為保
   證人即可，惟需先繳貸款金額（2 千萬元）之10分之1 為保
   證金，致如上開事實欄第一段所述，使乙○○與丙○○2 人
   誤信為真，乃由乙○○交付丁○○面額為1 佰萬元之支票1
   張（付款人為台新國際商業銀行新莊分行，發票日為92年8
   月1 日，票號ＳＣ0000 00 0 號，發票人為「勁昇國際有限
   公司」（負責人為乙○○），金額為1 百萬元），此據被害
   人乙○○於警詢中提出告訴，並敘明甚詳（93年度發查他字
   第210 號偵查卷第10頁至第15頁），且偵查中亦係以乙○○
   名義列為告訴人；且被害人乙○○於本院審理時亦證稱，上
   開150 萬元保證金係以其個人名義交付，而使用其設立之「
   勁昇國際有限公司」簽發交付等語明確（本院卷第190 頁）
   ；可見本案被害人應係乙○○本人，而非「勁昇國際有限公
   司」；故「勁昇國際有限公司」雖於偵查中提出告訴，顯係
   誤會，可見「勁昇國際有限公司」並非告訴人，合先敘明。
2、被告上開詐欺犯行，業據告訴人乙○○、丙○○2 人於警詢
   、偵查中指訴綦詳；復於本院審理時證述明確（93年度發查
   他字第210 號偵查卷第10頁至第21頁；第37頁；本院卷第17
   0 頁至第180 頁、190 頁至第191 頁；第181 頁至第188 頁
   、190 頁）；並有被告收到告訴人乙○○交付上開一百萬元
   支票之收條影本一張，該收條上明確記載，該筆保證金款項
   應於92年9 月15日無息退還與告訴人乙○○、丙○○2 人交
   付之上開支票（1 佰萬元、50萬元）影本2 紙在卷（93年度
   發查字第1358號偵查卷第9 頁、12頁、13頁）；另告訴人乙○○、丙○○委託被告丁○○向張碧鮮申請貸款2 千萬元之
   委託書影本1 張、被告丁○○向張碧鮮申請貸款2 千萬元之
   協議書影本1 張、被告丁○○與張碧鮮於92年9 月14日就貸
   款2 千萬元事宜往來文書影本1 張各在卷可證（93年度發查
   他字第210 號偵查卷第32頁、29頁、第31頁）。
3、被告丁○○於93年4 月26日在警詢中亦供稱確有向告訴人乙○○、丙○○表示願代向張碧鮮申請貸款，並收受告訴2 人
   支票作為貸款保證金等情明確（同上93年度發查他字第210
   號偵查卷第3 頁至第8 頁）。由上述可見，被告丁○○確實
   有收取告訴人乙○○、丙○○2 人所交付之上開保證金支票
   各1 佰萬元與50萬元等情至明。
4、被告既係向告訴人乙○○、丙○○2 人收取上開1 佰萬元與
   50萬元支票各1 張之保證金以交付所謂之「張碧鮮」其人，
   則依常理而言，前開支票理應進入該「張碧鮮」者之支票存
   款帳戶，由「張碧鮮」者提領兌現或轉入該「張碧鮮」者服
   務之台中公司帳戶提領兌現始合常理；且被告收取之上開支
   票2 張金額達150 萬元，金額非少；既由被告丁○○將上開2
   張支票交與該「張碧鮮」者，衡情被告應知悉該「張碧鮮」
   者之聯絡地址與確實身分；而且亦應有該「張碧鮮」者之收
   款憑證或簽收條，以備查證核對之用，始合情理，否則豈會
   輕率交與不知身分地址與確實姓名者？然查被告竟表示只知
   該「張碧鮮」者大約40歲左右，至於詳細地址並不知道，均
   由該「張碧鮮」者直接與被告本人聯絡，其本人無法直接與
   該「張碧鮮」者聯絡（本院卷第154 頁至第157 頁）；是由
   被告之說詞，顯與一般常情經驗法則有違，不符情理。
5、再者，被告就告訴人乙○○、丙○○所交付之上開一佰萬元
   與五十萬元支票各1 張，則係分別交給第三人何承濬、戊○○提領兌現等情，業據證人何承濬、戊○○於本院審理時證
   述在卷（本院卷第145 頁至第147 頁；第161 頁至第163 頁
   ）；而被告向告訴人乙○○所收取之上揭1 佰萬元支票則係
   於92年8 月1 日進入第三人何承濬之母甲○○○之台北富邦
   商業銀行股份有限公司正義分行所開戶之00000000000000號
   帳戶提領兌現；另被告向告訴人丙○○所收取之上揭50萬元
   支票，亦於於92年8 月1 日存入第三人戊○○之妹己○○之
   國泰世華商業銀行西門分行000000000 000 號帳戶提領兌現
   各等情，此各有台北富邦商業銀行股份有限公司正義分行94
   年5 月23日，（94）臺富銀正字第73號函附該戶92年8 月1
   日銀行客戶存提記錄單與國泰世華商業銀行西門分行94年5
   月13日，（94）國世西門第075 號函及同上西門分行94年6
   月22日，（94）國世西門字第104 號函附交易明細資料等各
   在卷可稽（本院卷第34頁至第36頁；第37頁、第54頁、55頁
   、第114 頁、116 頁、117 頁）。則被告果真確有將告訴人
   乙○○、丙○○所交付之上開一佰萬元與五十萬元支票各1
   張交與該「張碧鮮」其人，為何未見該「張碧鮮」者於上開2
   張支票以背書方式交付轉讓，反而是由被告直接交付與本案
   無關之第三人何承濬、戊○○等2 人，故被告辯稱其有將告
   訴人乙○○、丙○○所交付上開款項共150 萬元交與該「張
   碧鮮」其人一節，顯然不實。
6、又被告就告訴人乙○○、丙○○所交付之上開一佰萬元與五
   十萬元保證金支票各1 張，係分別交給第三人何承濬、戊○○提領兌現等情，已如上述；可見被告顯然並未將告訴人乙○○、丙○○所交付之上開一佰萬元與五十萬元支票各1 張
   ，交給上開所謂之「張碧鮮」者，亦未將前述保證金現款共
   150 萬元款項交與「張碧鮮」者；又本件經查證戶籍資料，
   並無「張碧鮮」其人，此有法務部戶役政連結作業系統1 紙
   在卷足憑（本院卷第30頁）；由此可見，顯然並無「張碧鮮
   」其人甚明。
7、被告於警詢中雖供稱，其本人將告訴人乙○○、丙○○所交
   付之上開一佰萬元與五十萬元保證金支票各1 張提領兌現後
   分3 次當面將款項交給「張碧鮮」其人，該「張碧鮮」者有
   簽收，會將簽收資料找出交給警方云云（同上93年度發查他
   字第210 號偵查卷第6 頁）；惟查被告迄至審理中並未提出
   上開「張碧鮮」者之簽收資料證明，故其於警詢中供稱有將
   款項分3 次交給「張碧鮮」云云，顯係虛偽不實之詞。
8、被告於本院準備程序中辯稱其本人應交付之50萬元保證金，
   其中20萬元現款係向其友人戊○○貸借，其餘30萬元款項係
   以收藏之變體鈔（大陸人民幣1 張，面額1 佰元，價值新台
   幣30萬元）代替交給張碧鮮（本院卷第27頁）；惟其於本院
   審理中則改稱，交給該「張碧鮮」者之2 佰萬元保證金，其
   中現金惟180 萬元，另外20萬元是變體鈔，180 萬元現金係
   以其變體鈔買賣的現金收入得來云云（本院卷第156 頁）；
   被告就上開2 佰萬元之保證金前後供述內容不一，且又無法
   提出該「張碧鮮」者確有收取該2 佰萬元保證金之證明資料
   ，可見被告供稱有將保證金2 佰萬元交與該「張碧鮮」者，
   顯然無據。
9、被告曾向告訴人乙○○表示該「張碧鮮」者隻手機行動電話
   號碼為0000000000號，隨後經告訴人乙○○將該「張碧鮮」
   之手機號碼0000000000號輸入告訴人乙○○個人手機內，並
   記錄聯絡人為「張碧鮮」；嗣於93年1 月9 日有自稱為「張
   碧鮮」者撥打告訴人乙○○之手機，與告訴人乙○○以手機
   電話聯絡，但該自稱「張碧鮮」小姐者之聲音很奇怪，很像
   是變音的機器講出來的，各等情，業據證人即告訴人乙○○
   於本院審理時證稱明確（本院卷第175 頁、177 頁、第174
   頁），並有證人即告訴人乙○○庭呈手機，該手機中有輸入
   聯絡人『張碧鮮』，行動電話為『000000000 0 』等語，經
   本院當庭勘驗明確，並記明筆錄在卷（本院卷第179 頁）；
   經查上開000000000 0 號係易付卡，持機人即為被告丁○○
   本人，此有遠傳電信股份有限公司行動電話基本資料1 紙在
   卷足憑（本院卷第79頁）；可見被告丁○○顯然係編織有該
   「張碧鮮」者，並以被告丁○○本身持有之000000000 0 號
   行動電話偽稱係該「張碧鮮」者，藉以矇騙告訴人乙○○。
10、又被告丁○○事後於93年8 月2 日有傳簡訊給告訴人丙○○
    本人，表示「張碧鮮」小姐已經把錢退還給被告，嗣因票期
    開太久，故被告要拿去跟工廠做票貼；隨後再由告訴人丙○○將被告上開簡訊轉傳給告訴人乙○○上開簡訊內容，表示
    被告要告訴人丙○○與乙○○2 人的匯款帳號給被告，被告
    於2 日內就可匯入上開保證金款項等情，業據證人即告訴人
    丙○○於於本院審理時證稱明確，並有其提出之上揭簡訊內
    容一則在卷足憑（本院卷第186 頁至第188 頁、第222 頁）
    ，亦據告訴人乙○○於本院審理時證述屬實，證稱有將上開
    簡訊內容載入其手機之簡訊內容內，並據告訴人乙○○提出
    其手機內所記載之簡訊內容，載明：「寄件者『丙○○』、
    『000000000000』、」等情，業據本院勘驗明確，並記明筆
    錄在卷（按告訴人乙○○於本院另證稱其事後有更換手機，
    故日期記為『2005.4.27 』、時間『17：12』）（本院卷第
    181 頁）；復有告訴人吳政提出期以打字記載之簡訊內容在
    卷可證（本院卷第121 頁簡訊內容第二段，2004\08\02）。
   然查被告事後並未將前揭保證金各150 萬元與50萬元返還告
   訴人乙○○、丙○○2 人，均據告訴人於本院審理時證述在
   卷；可見被告丁○○事後所傳給告訴人丙○○之前開簡訊與
   告訴人丙○○再轉傳給告訴人乙○○之同一簡訊可知，亦均
   屬矇騙告訴人乙○○、丙○○與推託之詞甚明。
11、綜上調查，可見被告顯然施用詐術，故意對於告訴人乙○○
    、丙○○2 人詐取前開保證金各150 萬元與50萬元至明；被
    告否認詐欺犯行，辯稱並未詐騙告訴人云云，無非事後卸責
    之詞，顯不足採；本件被告詐欺犯行，事證明確，其犯行應
    堪認定。又證人戊○○於本院審理時雖證稱有自其妹己○○
    之前開國泰世華商業銀行西門分行000000000 000 號帳戶自
    91年底至92年初陸續提領借給被告丁○○款項20萬元；隨後
    又供稱有一次借給被告丁○○款項20萬元，是從其妹己○○
    上開國泰世華商業銀行西門分行帳戶提領20萬元云云（本院
    卷第162 頁至第163 頁；第166 頁至第167 頁）；惟查：被
    告丁○○係於92年7 月28日同時向告訴人乙○○、丙○○2
    人收取上開150 萬元與50萬元之支票，已如上述；則被告丁○○本身如應自行負擔剩餘之50萬元部分，亦應是於92年7
    月28日以後自行籌措資金之問題，豈有如證人戊○○自91年
    底至92年初陸續提領款項20萬元借給被告丁○○之理，時間
    點已有不合；再者，依證人己○○之前開國泰世華商業銀行
    西門分行000000000 000 號帳戶存摺內，並無1 次提領20萬
    元之紀錄，此有上開己○○之帳戶存摺交易明細資料在卷可
    稽（本院卷第116 頁；第214 頁至第220 頁）；可見證人戊○○前開證稱有借貸20萬元予被告並證稱有見過張小姐（本
    院卷第164 頁至第165 頁）云云，顯然不實，自不足據為有
    利於被告之依據，併予敘明。
12、又被告丁○○與於92年7 月23日與上開「張碧鮮」者定有協
    議書、被告丁○○與「張碧鮮」針對融資借貸協議內容確認
    一案、被告丁○○與「張碧鮮」於92年9 月14日就貸款2千
    萬元之傳真函等影本（93年度發查他字第210 號偵查卷第29
    頁至第31頁），顯然只是作為矇騙告訴人乙○○、丙○○2
    人之書證而已，因既無「張碧鮮」者其人，故上開文書顯然
    不實，僅係用來詐騙告訴人乙○○、丙○○2 人之書據，附
    此敘明。
四、核被告丁○○所為，係犯刑法第第339 條第1 項之詐欺取財
    罪。被告基於單一詐欺取財犯意，同時、地向告訴人乙○○
    、丙○○2 人詐取上開面額150 萬元與50萬元支票各1 張（
    均已兌現），僅論以一個詐欺取財罪。又被告基於一個詐欺
    行為，同時、地使被害人乙○○、丙○○交付上開票款，係
    同時侵害2 人財產法益，而侵害數罪名，應論以想像競合犯
    。查被告行為後，刑法第55條想像競合犯之規定，已於94
    年1 月7 日修正，其法條內容規定為：「一行為而觸犯數罪
    名者，從一重處斷；但不得科以較輕罪名所定最輕本刑以下
    之刑」，於同年2 月2 日公布，並於95年7 月1 日施行；被
    告於其行為後新法業已修正如前，此修正雖非犯罪構成要件
    之變更，但顯已影響行為人刑罰之法律效果，自屬法律有變
    更，且依修正前之規定，對於被告並無不利，依新刑法第2
    條第1 項前段「從舊從輕」規定，仍應適用修正前刑法第55
    條想像競合犯（最高法院95年第8 次刑事庭會議決議參照）
    。公訴人認為被告所為係連續犯云云，尚有誤會。
五、查被告所犯前開刑法第339 條第1 項之詐欺取財罪，於被告
    行為後，刑法第33條第5 款之規定，業於94年2 月2 日修正
    公布，並於95年7 月1 日施行，罰金貨幣單位已由銀元改為
    新台幣，則行為時被告所犯前開刑法第339 條第1 項之詐欺
    取財罪，有關該條罰金刑之法定最高度罰金刑為銀元1 千元
    ，依照罰金罰鍰提高標準條例第一條規定，提高為10倍為1
    萬銀元（即新臺幣3 萬元）；而刑法修正後有關該條罰金刑
    之規定，依刑法施行法第1 條之1 第2 項前段規定，就刑法
    339 條第1 項之詐欺取財罪，有關罰金刑部分最高度罰金刑
    銀元1 千元提高30倍，即為新臺幣3 萬元，因此，就該罪有
    關最高度罰金刑部分，刑法修正前後並無不同。惟上開刑法
    第339 條第1 項之詐欺取財罪，該罪之最低度罰金刑，依修
    正前刑法第33條第5 款規定罰金刑為銀元1 元以上（即新臺
    幣3 元），而修正後刑法第33條第5 款則規定為新臺幣1000
    元以上，因此，經比較新、舊刑法第33條第5 款之規定，以
    修正前刑法第33條第5 款之規定較有利於行為人，併予敘明
    。按被告於行為後，有關刑法第47條累犯之規定，業於94年
    2 月2日 經修正公布，並自95年7 月1 日起生效施行，經比
    較修正前後之規定，以修正前刑法第47條之規定，為有利於
    被告，應依新修正刑法第2 條第1 項前段之規定，適用修正
    前刑法第47條之規定，合先敘明。查被告有如事實欄第一段
    所載之犯罪科刑及執行紀錄，有台灣高等法院被告前案紀錄
    表在卷可參，其於受有期徒刑之執行完畢後，五年內再犯
    本件有期徒刑以上之罪，為累犯，應依新修正前之刑法第47
    條規定依法加重其刑（按被告係故意犯前開詐欺罪，經比較
    刑法第47條新舊法結果，對於被告並無不利，故依新法第2
    條第1 項前段規定，被告自應適用修正前之刑法第47條累犯
    之規定）。爰審酌被告有如事實欄第一段所述之犯罪前科與
    被告對於告訴人乙○○、丙○○2 人施用如前揭事實欄第一
    段所述詐欺之方法與手段、所詐取告訴人財物款項共達150
    萬元，對於告訴人乙○○、丙○○2 人所造成財產上損害及
    被告事後雖與告訴人乙○○、丙○○2 人成立民事和解筆錄
    ，惟第一期僅支付告訴人佑任20萬元，然並未支付告訴人乙○○第一期款項40萬元等情，此分別有被告辯護人與告訴人
    乙○○（陳報狀誤載為告訴人勁昇國際有限公司）各自提出
    之陳報狀1 紙在卷足憑；可見被告並未依和解條件履行，犯
    後並無誠意與告訴人和解等一切情狀，量處如主文所示之刑
    ，以示懲儆。公訴人於本院審理時對於被告求刑2 年，本院
    審酌被告詐騙告訴人2 人之金額及被告業已償還告訴人丙○○一部份款項20萬元等情，認以判處被告有期徒刑1 年為宜
    ，併予敘明。
據上論斷，應依刑事訴訟法第299 條第1 項前段，刑法第2 條第
1 項前段、刑法第339 條第1 項、修正前刑法第55條、修正前刑
法第47條、修正前刑法第33條第5 款、罰金罰鍰提高標準條例第
1 條前段，判決如主文。
本案經檢察官林俊儀到庭執行職務。
中    華    民    國    95    年    8     月    11    日
                刑事第五庭    審判長法  官  陳坤地
                                    法  官  李麗珠
                                    法  官  許映鈞
上列正本證明與原本無異。
如不服本判決，應於判決送達後10日內向本院提出上訴狀。
                                    書記官  李淑秋
中    華    民    國    95    年    8     月    14    日
附錄本案論罪科刑法條全文
中華民國刑法第339條：
（普通詐欺罪）
意圖為自己或第三人不法之所有，以詐術使人將本人或第三人之
物交付者，處5 年以下有期徒刑、拘役或科或併科1 千元以下罰
金。
以前項方法得財產上不法之利益或使第三人得之者，亦同。
前二項之未遂犯罰之。


司法院資訊處製作；財團法人民間司法改革基金會備份。
